臺灣桃園地方法院刑事判決　　　　　　　　　　　　　　九十年度訴緝字第八七號
　　公　訴　人　臺灣桃園地方法院檢察署檢察官
　　被　　　告　甲○○
　　指定辯護人　本院公設辯護人戊○○
右列被告因違反毒品危害防制條例案件，經檢察官提起公訴（八十八年度偵字第一六
三四四號），本院判決如左：
    主  文
甲○○連續販賣第二級毒品，累犯，處有期徒刑捌年。
扣案之安非他命拾壹小包（毛重共八‧一一公克）、摻有海洛因支香煙貳支均沒收銷
燬之；又分裝袋貳拾個及未扣案之販賣第二級毒品所得新台幣壹萬仟元均沒收，新
台幣壹萬仟元部分如全部或一部不能沒收時，以其財產抵償之。
    事  實
一、甲○○於民國八十四年間曾因違反麻醉藥品管理條例案件，經本院判處有期徒刑
    四月確定，並於民國八十五年六月三十日執行完畢。詎仍不知悔改，竟基於販賣
    毒品之概括犯意，自民國八十七年十一月上旬某日起（起訴書載為年底）至民國
    八十八年十月二十一日止，在其桃園縣中壢市○○里○○街七九巷二弄八號住處
    及住處附近巷口，以每小包新台幣（下同）一千元之代價，連續販賣第二級毒品
    安非他命予乙○○（民國八十七年十一月上旬某日五小包計五千元及於民國八十
    八年一月上旬某日三小包計三千元）、丁○○（自民國八十八年七月間某日起至
    民國八十八年十月二十一日止，共四次，其中第一至三次每次一小包一千元，第
    四次二小包計二千元）等人，嗣於民國八十八年十月二十一日晚上十一時許，為
    警在台北縣鶯歌鎮○○路一七四巷三十五弄二十衖三號前查獲丁○○非法持有安
    非他命二小包（共毛重一‧二公克）後，經供出係於當晚七時許在桃園縣中壢市
    ○○里○○街七九巷二弄八號甲○○住處向甲○○所購買，遂帶同員警於翌（二
    十二）日凌晨零時許至甲○○上開住所查獲，並當埸扣得其所有之安非他命十一
    小包（扣押物品清單上載毛重共七‧八公克，惟送驗時經秤量結果實際總毛重應
    為八‧一一公克）、吸食器二個、摻有海洛因香煙二支及分裝袋二十個。
二、案經台北縣警察局三峽分局報請臺灣桃園地方法院檢察署檢察官偵查起訴。
    理  由
一、訊據被告甲○○對其曾於右揭時地被警查獲持有安非他命等物（詳如事實欄所示
）乙情，固不諱言，惟矢口否認有販賣安非他命犯行，並答辯略稱伊僅曾與丁○○在伊住處一起施用過安非他命，未曾販賣安非他命給丁○○，伊不認識乙○○
    ，但曾與丙○○租住在外，曾提供郵局帳戶給丙○○使用，所陳乙○○匯款至伊
    郵局帳戶一事，應係乙○○與丙○○間之事情，與伊無涉，係因與丙○○曾發生
    吵架而遭其誣指，且被查扣之安非他命係伊以一萬元之代價向綽號「小鳳」者購
    得半兩，分成十五小包經施用部分後剩餘者，伊雖於警訊時承認有販賣，但所言
    不實，已於檢察官偵訊時更正陳述，實無販賣安非他命云云。然查右揭事實，業
    據被告於警訊時坦承販賣毒品予丁○○不諱，並據證人丁○○於警訊、檢察官偵
    訊、本院調查時以及證人乙○○、丙○○於國防部北部地方軍事法院桃園分院審
    理時證述明確，而證人乙○○分別於民國八十七年十一月五日、民國八十八年一
    月五日，在澎湖服役時以郵局提款卡轉帳支付購買毒品價金新台幣五千元、三千
    元至被告之郵局帳戶內，亦有證人乙○○及被告郵局帳戶存提款詳情表二份在卷
    可稽，此外復有被告所有之安非他命十一小包（經鑑驗機關秤量結果實際總毛重
    共八‧一一公克）、分裝袋二十個扣案可稽，且該十一小包結晶品經送鑑驗結果
    ，確含甲基安非他命成分，亦有行政院衛生署管制藥品管理局管檢字第八一三一
    六號檢驗成績書影本附卷足憑，事證已甚明確。就被告於偵查中先則改稱係受丁○○之託幫忙向綽號「小鳳」者調貨，嗣又於偵查中否認幫忙調貨而另改稱係丁○○在其住處自行向綽號「小鳳」之女子購買，乃至本院調查審理時又改稱丁○○僅曾在被告住處與被告共同施用安非他命，先後所辯不一，參以證人丁○○自
    警訊、檢察官訊問及本院調查中均結證稱確曾向被告購買安非他命等情，足見此
    部分之所辯係圖卸之詞，不可採信；又任何人欲在郵局或任何金融業開戶，以當
    時金融業競爭之情形以觀，乃輕易之事，自無須向他人貸借使用，反之，帳戶之
    出借他人使用，必須交付印鑑章，如有提款卡還得一併交付並告以密碼，茍非自
    己家人，鮮有願出借者，被告於本院審理時辯稱該帳戶係其出借與丙○○使用，
    顯與常情不符。而證人乙○○雖於本院民國九十年十月十五日調查時亦改稱「我
    在軍事法院調查中應該不是說我有直接跟甲○○拿過安非他命的意思，我當時的
    意思應該是說是我透過丙○○拿安非他命，至於丙○○是跟何人拿安非他命我不
    清楚，我是只有聽說過甲○○這個人的名字，但是，我並沒有直接跟甲○○本人
    接觸過。我在軍事法院當時的意思應該是指說我有轉帳匯錢給丙○○，因為我所
    吸食的安非他命都是透過丙○○拿的，我的意思並不是說我轉帳匯錢給甲○○」
    （按問：在國防部北部軍事法院桃園分院調查中，為何在軍事法院稱有跟甲○○
    拿過安非他命、轉帳匯錢給甲○○？）等語，然在民國九十一年四月十六日本院
    審理前，被告始未曾陳稱出借情事，足見該證人王重信事後翻異前詞之所述以及
    被告此部分之所辯，係迴護、附合以圖卸之詞，均不可採信。是故本件事證明確
    ，被告犯行堪以認定。
二、查安非他命為毒品危害防制條例第二條第二項第二款所列之第二級毒品。是核被
    告甲○○之所為，係犯毒品危害防制條例第四條第二項之販賣第二級毒品罪。其
    持有毒品之行為應為販賣毒品之行為所吸收，不另論罪。被告先後多次販賣犯行
    ，時間緊接，所犯均係構成要件相同之罪名，顯係基於概括犯意為之，為連續犯
    ，應依刑法第五十六條規定論以一罪並加重其刑。又被告於民國八十四年間曾因
    違反麻醉藥品管理條例案件，經本院判處有期徒刑四月確定，並於民國八十五年
    六月三十日執行完畢，此有台灣桃園地方法院檢察署刑案資料查註紀錄表及台灣
    高等法院被告全國前案紀錄表各一份附卷可稽，其於受有期徒刑之執行完畢後五
    年以內再犯本件有期徒刑以上之罪，為累犯，應依刑法第四十七條規定遞加重其
    刑。爰審酌被告犯罪動機、目的、手段、販賣之數量次數、所生之危害及犯罪後
    之態度等一切情狀，量處如主文第一項所示之刑示懲。至扣案之毒品安非他命十
    一小包（總毛重八‧一一公克）應依毒品危害防制條例第十八條第一項前段規定
    宣告沒收銷燬之；另摻有海洛因之香煙二支，經鑑定結果確含有海洛因成分，雖
    與本件無涉，然為違禁品且經檢察官聲請一併沒收在案，亦應依同條例第十八條
    第一項前段規定宣告沒收銷燬之；而分裝袋二十個為被告所有已據被告供明在卷
    ，核係供販賣毒品罪預備之物，應依刑法第三十八條第一項第二款規定諭知沒收
    。至其餘扣案之吸食器二個，固亦為被告所有，然與本件販賣毒品罪無涉，不予
    沒收；又公訴人雖另認被告亦同時販賣安非他命予綽號「小宇」者，惟此部分除
    被告於警訊時之自白外，並無其他任何直、間接證據足以證明該自白與事實相符
    ，自不得以該自白為有罪判決之唯一證據，此部分之犯罪為不能證明，然因與上
    揭有罪部分有連續犯之裁判上一罪關係，故不另為無罪之諭知，均附此說明。
三、末就被告販賣毒品所得部分，除有確切證據足資認定販賣與乙○○二次，分別為
    五千元及三千元外，就販賣與丁○○部分，該丁○○前後所述不一，於警訊時稱
    四次，每次一小包或兩小包，每小包一千元，最後一次買二小包二千元，然於檢
    察官訊問時，先稱二、三次，每次買二小包二千元，繼則改稱每次二千元共三次
    ，而於本院訊問時則又改稱買一次，每小包一千元，共二千元等語，參諸被告於
    警訊時自陳依稀記得賣給丁○○約三或四次以觀，本院認均以警訊時之供述較為
    可採，故被告所販賣與丁○○者應為四次，除第四次即丁○○被查獲當次係二小
    包二千元外，餘每次均為一小包一千元。綜上所述，被告販賣安非他命與丁○○
    、乙○○二人之所得共計為一萬三千元，應依毒品危害防制條例第十九條第一項
    規定予以宣告沒收，如全部或一部不能沒收時，應以其財產抵償之。
據上論斷，應依刑事訴訟法第二百九十九條第一項前段，毒品危害防治條例第四條第
二項、第十八條第一項前段、第十九條第一項，刑法第十一條前段、第五十六條、第
四十七條、第三十八條第一項第二款，判決如主文。
本案經檢察官錢明婉到庭執行職務。
中　　　華　　　民　　　國　　九十一　　年　　　四　　　月　　 三十 　　日
                                  臺灣桃園地方法院刑事第三庭
                                      法　官　鄭新後
右正本證明與原本無異。
如不服本判決，應於本判決送達後十日內，向本院提出上訴狀（應附繕本），上訴於
台灣高等法院。
                                      書記官　劉寶霞
中　　　華　　　民　　　國　　九十一　　年　　　四　　　月　　 三十 　　日
●附論罪科刑依據之法條：
◎毒品危害防制條例第四條第二項：
  製造、運輸、販賣第二級毒品者，處無期徒刑或七年以上有期徒刑，得併科新台幣
  七百萬元以下罰金。
